<!--
  ~ Tatarcham v0.2, tatar language learning app for Android.
  ~ Copyright (C) 2023-2025 Ayzat Rizatdinov <ddov4k1n at gmail dot com>
  ~
  ~ This program is free software: you can redistribute it and/or modify
  ~ it under the terms of the GNU General Public License as published by
  ~ the Free Software Foundation, either version 3 of the License, or
  ~ (at your option) any later version.
  ~
  ~ This program is distributed in the hope that it will be useful,
  ~ but WITHOUT ANY WARRANTY; without even the implied warranty of
  ~ MERCHANTABILITY or FITNESS FOR A PARTICULAR PURPOSE.  See the
  ~ GNU General Public License for more details.
  ~
  ~ You should have received a copy of the GNU General Public License
  ~ along with this program.  If not, see https://www.gnu.org/licenses/.
  ~
  -->

<resources xmlns:tools="http://schemas.android.com/tools">

    <string name="noun">Исем</string>
    <string name="noun_subheading">Предметны белдерә</string>

    <!-- LEVEL NAMES -->
    <string name="noun_plural">Күплек сан</string>
    <string name="noun_genitive_case">Иялек килеше</string>
    <string name="noun_dative_case">Юнәлеш килеше</string>
    <string name="noun_accusative_case">Төшем килеше</string>
    <string name="noun_ablative_case">Чыгыш килеше</string>
    <string name="noun_locative_case">Урын-вакыт килеше</string>

    <!-- LEVEL DESCRIPTIONS -->
    <string name="noun_plural_description"></string>
    <string name="noun_genitive_case_description"></string>
    <string name="noun_dative_case_description"></string>
    <string name="noun_accusative_case_description"></string>
    <string name="noun_ablative_case_description"></string>
    <string name="noun_locative_case_description"></string>

    <!-- SESSION'S THEORY -->
    <string name="noun_plural_theory">
        урман –> урман<b><u>нар</u></b>\n
        алма –> алма<b><u>лар</u></b>\n\n

        Сүзнең соңгы авазына карап, <b>НАР / НӘР / ЛАР / ЛӘР</b> кушымчалары өстәлә\n\n

        1. [м], [н], [ң] борын авазларына бетсә – <b>НАР / НӘР</b>\n
        2. Башка очракларда <b>ЛАР / ЛӘР</b>
    </string>

</resources>